臺灣臺南地方法院新市簡易庭民事簡易判決   
110年度新簡字第143號
原      告  李文宏  

被      告  簡嘉保  

上列被告因妨害名譽案件，原告提起刑事附帶民事訴訟請求損害
賠償，由本院刑事庭以109年度簡附民字第161號刑事附帶民事訴
訟裁定移送前來，經本院於民國110年9月14日言詞辯論終結，判
決如下：
    主      文
被告應給付原告新臺幣伍萬元，及自民國一○九年九月八日起至
清償日止，按週年利率百分之五計算之利息。
訴訟費用由被告負擔十分之一，餘由原告負擔。
本判決原告勝訴部分得假執行。
原告其餘之訴及假執行之聲請均駁回。
    事實及理由
一、原告起訴主張：
　㈠兩造原本為車友，因車輛買賣問題發生爭執，詎被告竟基於
    公然侮辱之犯意，而為下列行為：⒈於民國108年12月18日18
    時許前某時，在其位於臺南市○○區○○路00巷00號8樓之5住處
    內，以連結網際網路之方式，分別在特定多數人得以共見共
    聞之社群軟體FACEBOOK（下稱臉書）「HX135王牌零件福利
    社」社團及「宇冠林」個人臉書網頁內，以臉書「簡嘉保」
    之帳號標註原告之臉書帳號「Leon Lee」，並發表「Leon L
    ee你的信用在哪裡？」、「Leon Lee所以你的rr有去柳丁那
    裡保養嗎？呵呵，還是謊言比信用重要呢？」、「Leon Lee
    虧你還是警察，可笑可笑，你會不會抓到人筆錄自己寫啊？
    」、「Leon Lee還是他說屎可以吃你就會去吃？你當警察騙
    人你的rr在柳丁那邊保養，別人就要信用點腦好嗎，呵呵」
    、「Leon Lee還是你想繼續把內褲套在頭上，把眼睛矇住看
    成借呢？就說海水退了就知道誰的內褲沒穿」、「Leon Lee
    還是內褲當口罩戴都會說錯話？沒憑沒據得這麼愛亂講，吃
    屎喝尿的也沒你嘴臭」、「Leon Lee滿口謊言的警察，有什
    麼事情嗎？」等留言，足以貶損原告之人格及社會評價。⒉
    於109年1月18日18時許前某時，被告又以上開臉書帳號，在
    臉書前揭社團上，以其臉書「簡嘉保」之帳號標註原告之臉
    書帳號「Leon Lee」，並發表「Leon Lee當警察的你都會造
    謠了，更何況是修車工作室的，你說是不是」、「Leon Lee
    還是你不只會造謠，還會使人去找柳丁推入深淵？」、「Le
    on Lee造謠哥，我借什麼東西，可以跟我說嗎」、「反正你
    不回，也改變不了你只會造謠跟欺騙的事實」等留言，足以
    貶損原告之人格社會評價。被告於臉書網頁上標記原告指名
    道姓辱罵上揭不堪字眼，供不特定人瀏覽、轉存，亦在車友
    間轉傳，造成原告氣憤難平、睡難安穩，更使原告遭上級長
    官約談及同仁嘲笑，致原告精神上受到莫大痛苦，爰依民法
    第184條第1項、第195條第1項規定提起本件訴訟，請求被告
    賠償精神慰撫金新臺幣（下同）50萬元。
　㈡並聲明：
　⒈被告應給付原告50萬元，及自起訴狀繕本送達翌日即109年9
    月8日起至清償日止，按週年利率5％計算之利息。
　⒉請准供擔保宣告假執行。　
二、被告則辯以：對於刑事判決認定之事實無意見，但不同意原
    告之請求，伊認為原告是警察，不查證事實就說伊偷車。並
    聲明：原告之訴駁回。
三、本院得心證之理由：
  ㈠按因故意或過失，不法侵害他人之權利者，負損害賠償責任
    ；不法侵害他人之身體、健康、名譽、自由、信用、隱私、
    貞操，或不法侵害其他人格法益而情節重大者，被害人雖非
    財產上之損害，亦得請求賠償相當之金額，民法第184條第1
    項前段、第195條第1項前段分別定有明文。原告主張被告上
    揭之妨害名譽行為，業經本院刑事庭以109年度簡字第2777
    號判決被告犯公然侮辱罪，共二罪，各處罰金5,000元，如
    易服勞役，均以1,000元折算1日在案，有109年度簡字第277
    7號刑事判決在卷可稽（新司簡調卷第17-20頁），並經本院
    依職權調取上揭刑事全卷卷宗查核無訛，且為被告所不爭執
    ，堪信為真。是被告因與原告間買賣車輛糾紛，而於臉書社
    團、網頁內留言上揭不雅言語已構成對原告名譽之不法侵害
    ，原告因此受有名譽眨損之精神上痛苦，應可認定。則原告
    依侵權行為之法律關係，請求被告賠償非財產上之損害，即
    屬正當。
  ㈡按非財產上損害之慰撫金數額，究竟若干為適當，應斟酌兩
    造身分、地位及經濟狀況，俾為審判之依據（最高法院76年
    台上字第1908號判例足參）。本件被告所為上開公然侮辱行
    為，足使原告名譽受損，依上開規定，原告自得請求被告賠
    償非財產上之損害。而原告為專科畢業，擔任警察，目前留
    職停薪暫無收入，未婚，與父親同住，108、109年度課稅所
    得收入為819,585元、844,824元，名下有房屋1棟、土地2筆
    、汽車2輛等財產；被告為高職畢業，目前從事餐飲業，每
    月收入約35,000元，未婚，108、109年度課稅所得收入為19
    3,600元、76,031元，名下無財產等情，業據兩造於本院審
    理時陳明在卷，並經本院依職權調閱之兩造稅務電子閘門財
    產所得調件明細表在卷可憑。本院審酌原告經此侵權行為所
    受之精神上痛苦、對於生活秩序之影響程度，及被告行為之
    手段、態樣，以及兩造之身分、地位、教育程度、家庭經濟
    狀況等一切情狀，認原告請求被告給付50萬元之精神慰撫金
    ，尚嫌過高，認應以被告賠償5萬元精神慰撫金，較為適當
    。
四、綜上，原告依侵權行為之法律關係，請求被告應給付原告5
    萬元，及自起訴狀繕本送達翌日即109年9月8日起至清償日
    止，按週年利率5％計算之利息，為有理由，應予准許；逾此
    部分之請求，為無理由，應予駁回。
五、本件事證已臻明確，兩造其餘主張、陳述及所提之證據暨攻
    擊防禦方法，核與判決結果不生影響，爰不逐一論述，併此
    敘明。
六、本件係刑事附帶民事訴訟，由合議庭裁定移送民事庭之事件
    ，依刑事訴訟法第504條第2項之規定，免納裁判費，固本件
    無應確定之訴訟費用額。惟訴訟費用部分，雖無兩造應負擔
    之費用額，然本件原告之請求一部勝訴，一部敗訴，仍應為
    訴訟費用負擔之諭知，併此敘明。
七、本判決原告勝訴部分，係就民事訴訟法第427條規定適用簡
    易程序所為被告敗訴之判決，依同法第436條第2項準用第38
    9條第1項第3款規定，應依職權宣告假執行。原告就此部分
    聲明願供擔保聲請宣告假執行，核無必要。至原告敗訴部分
    ，其假執行之聲請失所附麗，應予駁回。
八、結論：本件原告之訴為一部有理由、一部無理由。爰依民事
    訴訟法第436條第2項、第79條、第389條第1項第3款，判決
    如主文。
中　　華　　民　　國　　110 　年　　9 　　月　　30　　日
                    新市簡易庭  法  官  曾仁勇 
以上正本係照原本作成。
如不服本判決，應於判決送達後20日內，向本院提出上訴狀並表
明上訴理由，如於本判決宣示後送達前提起上訴者，應於判決送
達後20日內補提上訴理由書（須附繕本）。
如委任律師提起上訴者，應一併繳納上訴審裁判費。
中　　華　　民　　國　　110 　年　　9 　　月　　30　　日
                               書記官  吳佩芬